# 合作开发项目的会计处理

提问人：刘小牛快跑 时间：2020-07-01 21:23:00
陈版主，想向您请教如下关于收入确认的问题
A和B合作开发一个旧改项目，待旧改项目在政府立项成功后再合资成立项目公司，进行项目的开发建设。在立项成功前（即成立项目公司前），A和B的合作模式有两种：
1 ）立项成功前A发生的成本费用全部由合作方B承担；
2 ）立项成功前，A发生的成本费用40%由A承担，60%由B承担；
能否立项成功具有不确定性，且耗时较长，请问在立项成功前，两种模式下，A 的项目支出如何处理，A是否需要确认收入，非常感谢

回答人：chenyiwei
由于“能否立项成功具有不确定性，且耗时较长”，即不确定性较大，故建议在立项成功之前，A发生与该合作项目相关的前期支出时，首先合理估计可从B获得补偿的金额，将其确认为对B的一项应收款项；对于实际发生的支出超过预计可获得补偿金额的部分，直接予以费用化处理（例如计入管理费用或者销售费用）。